臺灣新竹地方法院刑事判決　　　　　　　　　　　　　　九十一年度易字第七九號
　　公　訴　人　臺灣新竹地方法院檢察署檢察官
　　被　　　告　庚○○
　　被　　　告　丁○○
　　被　　　告　戊○○
右列被告等因竊盜案件，經檢察官提起公訴（九十年度偵字第二六一二號），本院判
決如左：
    主  文
庚○○、戊○○連續結夥三人以上竊盜，累犯，均處有期徒刑捌月。扣案之鑰匙壹把
沒收。
丁○○連續結夥三人以上竊盜，處有期徒刑柒月。扣案之鑰匙壹把沒收。
    事  實
一、庚○○前於民國八十七年間因傷害案件，經台灣板橋地方法院判處有期徒刑二月
    確定，甫於八十七年五月二十一日執行完畢。戊○○亦於八十四年間因侵占案件
    ，經本院判處有期徒刑三月確定，復於八十五年五月八日執行完畢。
二、庚○○與戊○○均不知悔改，與丁○○，共同基於意圖為自己不法所有之概括犯
    意聯絡，結夥三人以上，先於九十年三月二十九日下午三時許，在新竹市十八尖
    山第二停車場處，利用前往該地爬山之民眾停車離去之際，由戊○○在停車場門
    口把風，庚○○與丁○○輪流以丁○○所有之自備鑰匙撬開停放於該處機車置物
    箱之方式，竊得己○○所有置放於車號ＳＭＫ─八四五號輕型機車置物箱內之手
    機一支、現金新台幣（下同）九千元及支票一張（付款人為匯通商業銀行新竹分
    行、票號為ＡＬ0000000號、面額一萬七千五百元）。於九十年四月二十
    日夜間七時許，庚○○、戊○○及丁○○承前概括犯意聯絡，正欲以上開方式，
    竊取乙○○置放該處之車號ＢＸＫ─五八一號重型機車之置物箱內財物時，為在
    現場埋伏之警員上前攔捕，始未得逞，並查獲前開己○○所有之支票一紙且扣得
    鑰匙一把。
二、案經新竹市警察局第二分局報告台灣新竹地方法院檢察署偵查起訴。
    理  由
一、訊據被告庚○○、丁○○及戊○○均矢口否認有何竊盜犯行，庚○○辯稱：其與
    丁○○係國中同學，因到該處爬山，與之相遇，故在該處聊天，並未偷竊，且至
    警局偵訊時，亦遭警員丙○○刑求云云。丁○○則辯稱：其當天與戊○○本在他
    處飲酒，後至十八尖山，因緣遇到庚○○，要離去時，卻被警方抓住云云。戊○○亦辯稱：渠等至十八尖山後，他一人先去爬山，待其返回欲與丁○○回家時，
    即被警方抓住云云。經查：被告等三人於上開時、地結夥三人以上行竊之事實，
    業經證人即查獲當日埋伏該地之警員丙○○及甲○○迭於偵訊及本院調查時證稱
    ：「（查獲經過？）據報十八尖山有竊案，至現場埋伏看見丁○○只要看民眾騎
    摩托車來他都會去看置物箱內有無財物，至少看了五台，我們四點多到該處就看
    到他們逗留沒有在運動，至七時天黑逮捕時，都沒在運動，在七點時看見庚○○
    撬一台摩托車，蹲著用鑰匙破壞置物箱鎖，丁○○在旁掩護，戊○○在路口處把
    風，我上去抓時，鎖確實破壞，要抓戊○○時，假裝吐痰，覺得他應該是丟東西
    ，看見是一張支票是別人被偷之東西是親眼看見他們撬置物箱」、「（當天情況
    如何？）十八尖山是我們二分局轄區，那天輪到我和徐（志強）巡邏被派勤務去
    埋伏，四點我們到時，看到被告三人都一直在一、二層及亭處停車場附近，只
    要民眾有騎機車停好車，他們就藉機靠近看置物箱內有無東西，他們看到車主離
    開後，梁（木田）把風，徐（麒考）或黃（金財）輪流以自備鑰匙去撬開置物箱
    ，期間共有五、六次，但都未得逞，甚至打不開時三人合力強開，最後至六點多
    時，我們才出現逮獲。這期間被告都沒有偷到東西，後來我叫他們三人站在花圃
    邊，看到梁（木田）從左邊口袋拿出一張支票丟到花圃邊，事後才查出該張支票
    事先亦在十八尖山被竊。」（均參台灣新竹地方法院檢察署九十年度偵字第二六
    一二號偵查卷第五十四頁及本院九十一年二月七日之訊問筆錄）等情，核與被害
    人乙○○證稱於九十一年四月二十二日，其所騎乘停放在十八尖山停車場處之車
    號ＢＸＫ─五八一號機車之置物箱鎖有被破壞之跡象無訛（參上開偵查卷第十六
    頁及本院九十一年五月二十四之訊問筆錄）。且警方查獲被告等三人後，隨即於
    被告戊○○丟棄物品之方向之花圃中覓得前於九十一年三月二十九日遭竊，屬己○○所有之支票一紙之事實，復經證人己○○於本院訊問時證述屬實（參本院九
    十一年五月二十四日之訊問筆錄）。又被告庚○○在新竹市縣並無住居所，其係
    租屋在台北縣板橋市之事實，業經被告庚○○供承在卷，故其隻身一人遠至新竹
    市十八尖山，並未與友人同行或相約而僅係為單純爬山之行為即顯與常情不符。
    此外，復有贓證物品認領保管收據一紙及機車鑰匙一把扣案可稽。至被告庚○○
    於公訴人初訊時，並未陳述有何遭受刑求，並請求驗傷等情，且於偵訊時經與證
    人丙○○當面對質時，亦未陳述上情，並請求調查，是被告等三人上開所辯，均
    顯係事後卸責之詞，委無足採，本案事證明確，被告等竊盜均堪認定，自均依法
    論處。
二、核被告庚○○、丁○○及戊○○所為，均係犯刑法第三百二十一條第一項第四款
    之結夥三人以上之加重竊盜罪及刑法第三百二十一條第一項第四款、第二項之結
    夥三人以上加重竊盜未遂罪。被告三人間，就上開竊盜犯行有犯意聯絡及行為分
    擔，為共同正犯。又被告等三人先後二次加重竊盜犯行，時間緊接，觸犯構成要
    件相同之罪名，均顯係基於概括之犯意反覆為之，為連續犯，依刑法第五十六條
    規定，均論以一加重竊盜既遂罪，並均加重其刑。末被告庚○○前於八十七年間
    因傷害案件，經台灣板橋地方法院判處有期徒刑二月確定，甫於八十七年五月二
    十一日執行完畢。被告戊○○亦於八十四年間因侵占案件，經本院判處有期徒刑
    三月確定，復於八十五年五月八日執行完畢，有本院被告全國前案紀錄表可稽，
    渠等受有期徒刑執行完畢，於五年以內再犯本案求有期徒刑以上之罪，為累犯，
    均應依刑法第四十七條規定，遞加重其刑。爰審酌被告等三人正值壯年，為圖一
    己之私，竊取他人財物，本案犯罪對社會經濟之危害及犯罪後之態度等一切情狀
    ，分別量處如主文所示之刑，以資懲儆。至扣案之鑰匙一把，屬被告丁○○所有
    ，係供本案犯罪所用之物，依法沒收之。
三、又被告等三人前於九十年三月二十九日於上開地點竊取被害人己○○所有財物之
    犯行，雖未經起訴，惟該部分與已起訴部分具有連續犯之裁判上一罪之不可分關
    係，本院自得一併審理，附此敘明。
據上論斷，應依刑事訴訟法第二百九十九條第一項前段，刑法第五十六條、第三百二
十一條第一項第四款、第二十八條、第三十八條第一項第二款、第四十七條，判決如
主文。
本案經檢察官林佳穎到庭執行職務。
中       華      民      國     九十一   年    九   月       十七     日
         臺灣新竹地方法院刑事第一庭
                                         法  官    彭  淑  苑
右正本證明與原本無異。
如不服本判決，應於判決送達後十日內向本院提出上訴狀( 應附繕本 )，上訴於
臺灣高等法院。
                                         書記官    饒  興  蘭
中       華      民      國     九十一   年    九   月       十七     日
